臺中高等行政法院判決　　　　　　　　　　　　　九十年度訴字第一二三八號
　　　　　　　　　　　　　　　　　　　　　　　九十年度訴字第一二八五號
　　　　　　　　　　　　　　　　　　　　　　　九十年度訴字第一二八六號
　　　　　　　　　　　　　　　.
　　原　　　告　甲○○
　　　　　　　　洪麗瑛
　　　　　　　　童恆莉
　　右三人共同
　　訴訟代理人　許進興會計師
　　被　　　告　財政部台灣省中區國稅局
　　代　表　人　乙○○
　　訴訟代理人　丁○○
　　　　　　　　丙○○
右當事人間因綜合所得稅事件，原告等三人各不服財政部中華民國九十年五月十日台
財訴字第０八九００五八三一二號、中華民國九十年五月三十日台財訴字第０八九一
三０二三七七號、中華民國九十年五月三十日台財訴字第０八九一三０二三七八號訴
願決定，提起行政訴訟。本院判決如左︰
　　主  文
原處分（復查決定）及訴願決定關於加班費部分均撤銷。
原告其餘之訴駁回。
訴訟費用由被告負擔二分之一，餘由原告負擔。
　　事  實
甲、事實概要：
緣原告甲○○、原告洪麗瑛之配偶童瑞年與原告童恆莉之配偶許志全等三人合夥開設
沙鹿童綜合醫院（合夥比例依序為六分之三、六分之二、六分之一），民國八十三年
度綜合所得稅結算申報，自行申報甲○○取自該醫院執行業務所得為新台幣（下同）
三八、三五四、二七三元；童瑞年為二五五、六九五˙一六元；許志全為一二七、八
四七˙五八元，經被告初查核定該醫院業務所得為七六、八四五、二三一元，並依該
三人盈餘分配比例六分之三、六分之二、六分之一，分別核定其執行業務所得為三八
、四二二、六一六元；二五、六一五、０七七元；一二、八０七、五三八元，核定原
告甲○○綜合所得總額為四０、六二０、九０八元，補徵稅款一四、八三０、七五七
元﹔增列童瑞年執行業務所得二五、三五九、三八二元，合併核定原告洪麗瑛綜合所
得稅總額為二六、三四四、二九六元，補徵稅額九、四四九、三八二元；合併核定原
告童恆莉綜合所得總額為一四、一八五、０八一元，補徵稅額四、五六五、二三一元
。原告等不服，就被告核定該醫院業務所得七六、八四五、二三一元中之醫療收入等
十四項目，申請復查，經協談後，原告同意部分撤回，就其餘修繕費、交際費、利息
支出、公會費、醫療消耗品費、職工福利及薪資項目，申經復查結果，修繕費增列六
八０、二四四元，交際費增列二、九六二、八二六元、利息支出增列五、七九四、九
八七元、公會費增列一、０三八、三三０元、醫療消耗品費增列一、二七０、三一五
元、職工福利增列九三七、三二八元，該醫院業務所得減列一二、六八四、０三０元
，變更核定為六四、一六一、二０一元，於執行業務所得部分，甲○○減列六、三四
二、０一五元﹔童瑞年減列四、二二八、０一０元；許志全減列二、一一四、００五
元，是該三人之綜合所得總額分別變更為三四、二七八、八九三元；二二、一一六、
二八六元元；一二、０七一、八三六元，原告等三人仍不服，就該醫院薪資支出之加
班費及利息支出項目提起訴願，遭決定駁回，遂提起本件行政訴訟。
乙、兩造之聲明：
一、原告訴之聲明：
（一）訴願決定及原處分中關於加班費及利息支出部分均撤銷。
（二）若前項加班費受敗訴判決，請判令被告按薪資支出規定查核認列。
二、被告答辯之聲明：請求判決駁回原告之訴。
丙、兩造之陳述：
一、原告起訴意旨及補充理由略以：
Ａ、關於加班費部分：
（一）原告合夥經營之沙鹿童綜合醫院，八十三年度因工作人員加班而列報加班費二
      四、四三三、八八０元，而被告機關以原告未提示加班紀錄或末提示加班費轉
      帳支付證明而剔除，經提起復查、訴願均被駁回，故提起行政訴訟。
（二）「非屬執行業務之直接必要費用，不得列為執行業務費用。」「因業務需要延
      時加班發給加班費，應有加班紀錄，以憑認定，其未提供加班紀錄或超出勞動
      基準法第三十二條所訂定標準部分，仍應按薪資支出列帳。」「薪資支出之原
      始憑証，為載明受僱員工職稱擔任職務之收據或簽收名冊。」為執行業務所得
      查核辦法（以下簡稱查核辦法）第十四條、第十八條第六款與第七款所明定，
      易言之，與執行業務有關之加班費，若有加班紀錄及載明受僱員工職稱之收據
      或簽收始冊，得列為執行業務費用。原告經營之沙鹿童綜合醫院支付加班費，
      均有「員工加班清冊、醫師值班表及各類所得扣繳資料」為被告機關所不爭，
      其徵免課稅要件已與上開規定相符，而被告機關卻將該加班費支出剔除，屬違
      法處分。
（三）課稅應依法為之，法律未規定者，不得據以做為徵免認定標準。被告機關主張
      原告「未能提示加班費轉帳支付證明據以核實認定」，查執行業務所得查核辦
      法並未規定支付費用應以何種方式為之，採用現金支付或轉帳支付法令未規定
      ，實務上均無不可，而被告機關以此為不予認列理由，於法無據。茲再補充此
      部份理由及證物如下﹕原告八十三年度共列報加班費二四、四三三、八八０元
      ，該加班費支付時均依執行業務所得查核辦法第十八條第七項規定取得受僱員
      工之簽收印領清冊，併同其他給付三八三、五六一、五九八元共四０七、九九
      五、四七八元係透過第一銀行沙鹿分行、彰化銀行沙鹿分行及合作金庫沙鹿支
      庫分別轉帳轉入各員工指定帳戶。八十三年度一月至十二月原告經營之童綜合
      醫院共委託第一銀行沙鹿分行轉帳支付薪資、加班費等給付七九、三四六、九
      一三元，同期間委託彰化銀行沙鹿分行轉帳支付薪資、加班費等給付九０、七
      六一、八八九元，又同期間委託合作金庫沙鹿支庫轉帳支付二三九、三七六、
      ０一七元，三家銀行該期間共支付四０七、九九五、四七八元。（１）原告經
      營之童綜合醫院委託第一銀行沙鹿分行轉帳支付部分共計七九、三四六、九一
      三元，其中有七四、０三五、七六四元，已取得第一銀行沙鹿分行之轉帳證明
      ，其餘五、三一一、一四九元，第一銀行已函復鈞院在案。（２）童綜合醫院
      委託彰化銀行沙鹿分行轉帳支付部分共計九０、七六一、八八九元，其中有八
      四、四一五、九七八元，已取得彰化銀行沙鹿分行之轉帳證明，又有六、三四
      五、九一一元，彰化銀行亦已函復鈞院。（３）童綜合醫院委託合作金庫沙鹿
      支庫轉帳部分共計二三九、三七六、０一七元，其中有一八三、九０九、九一
      八元，已取得合作金庫沙鹿支庫之轉帳證明，其餘五五、四六六、０九九元，
      亦經合作金庫函復鈞院屬實。且原告於支付加班費時，均有請員工於清冊上蓋
      章確認，應足以證明該加班費有支付之事實。
（四）如前第二段所述，加班費若未能提示加班紀錄或超出勞動基準法訂定之標準者
      ，仍應按薪資支出列帳，為查核辦法第十八條第六款所規定。被告機關於查核
      時未按該規定辦理而逕予剔除，與前述規定不符，若加班費支出受敗訴判決，
      請判令被告機關按查核辦法第十八條第六款規定以薪資支出規定查核認剔。
Ｂ、關於利息支付部分﹕
（一）原告經營之童綜合醫院，原設於台中縣沙鹿鎮，但因空間及設備已不敷使用，
      及為配合衛生署改善偏遠地區計劃而於台中縣梧棲鎮籌設梧棲分院，八十三年
      為興建梧棲分院購置土地而向銀行貸款並支付利息二九、八七九、三二九元，
      而被告機關以該利息支付與財政部八十六年七月三十一日台財稅第８６１９０
      ７５６２號函規定不符而不予認列。
（二）該利息支出屬當年度應負擔之費用﹕按「執行業務所得之計算，除本辦法另有
      規定外，以收付實現為原則。」「所稱現金收付制，係指收益於收入現金時，
      或費用於付出現金時，始行入帳。」為執行業務所得查核辦法第三條及商業會
      計法第十條第三項所明定，即會計上計算損益之基礎分為權責基礎與現金基礎
      二種，前者係於收益實現或費用發生時立即入帳，而後者係實際收到現金或付
      出現金時承認收益與費用。原告係醫師屬執行業務者，且執行業務所得查核辦
      法對利息支出並未另有規定，故對利息支出應採收付實現原則（即現金基礎）
      認列支出，八十三年度原告所經營之童綜合醫院支付利息二八、七六五、八七
    　五元，依上開規定，則應歸屬為八十三年當年度之費用，而不需遞延以後年度
    　。至於利息資本化列為資產成本係規定於營利事業所得稅查核準則第九十七條
    　第八項，但該準則係查核營利事業所得稅之依據，僅適用於營利事業（見該查
　    核辦法第二條），而不適用於執行業務者。
（三）該利息支出屬執行業務之必要費用﹕按「凡執行業務者之業務或演技收入，減
      除業務所房租或折舊、業務上使用器材設備之折舊及修理費，或收取代價提供
      顧客使用之藥品、材料等之成本、業務上雇用人員之薪資、執行業務之旅費及
      其他直接必要費用後之餘額為所得額。」「非屬執行業務之必要費用，不得列
      為執行業務費用」分別為所得稅法第十四條第一項第二類及執行業務所得查核
      辦法第十四條所明定。易言之，凡與執行業務有關之必要費用，如租金、折舊
      、利息、薪資等依所得稅法規均得列為執行業務收入之減項，以正確計算執行
      業務所得，憑以課徵執行業務者之綜合所得稅。原告經營之童綜合醫院於八十
      三年列支利息支出二九、八七九、三二九元，係於台中縣梧棲鎮興建梧棲分院
      係供擴大業務經營使用，將來開始營運全部收入亦將全數列童綜合醫院收入，
      故該借款之所支付之利息支出，為與執行業務有關之支出，屬執行業務之必要
      費用，應與前開規定相符，得列為執行業務之費用，而被告機關依據效力有爭
      議之財政部八十六年七月三十一日台財稅字第８６１９０７５６２號函釋而不
      予認列，係屬違法處分。
（四）原處分所據之財政部解釋函為違法﹕被告機關以財政部八十六年七月三十一日
      台財稅８６１９０７５６２號函釋之規定「主旨﹕核釋執行業務者向金融機構
      借款購置或興建房屋供執行業務使用符合規定者，其利息支出准予認列執行業
      務費用。說明﹕二、執行業務者向金融機構借款購置或興建房屋，供執行業務
      使用符合下列規定者，其利息支出得認列為執行業務費用﹕依法設帳、記載
      並辦理結算申報之執行業務者，以本人或事務所名義向金融機構借款。其借
      款資金確供購置或興建執行業務場所使用，且借款利息確由執行業務者本人或
      事務所負擔，取得金融機構出具借款用途證明，並有明確帳載及資金流程之佐
      證資科，但以主事務所所在地之房屋（一屋）限。」為依據剔除該支出。但「
      命令不得抵觸憲法或法律」「法規命令若增加法律所無之限制，有違憲法第十
      九條租稅法律主義，應不予援用。」分別為中央法規標準法第十一條及大法官
      會議釋第四七八號明定與宣示。如上開所述，所得稅法對執行業務者之執行業
      務所得僅規定「得減除˙˙˙直接必要費用」，且所得稅法第十四條第三類第
      四款授權訂定之執行業務所得查核辦法亦僅規定「非屬執行業務之直接必要費
      用，不得列為執行業務費用。」（第十四條），其餘稅法對報支利息支出無其
      他規定。但財政部八十六年七月三十一日台財稅８６１９０７５６２號函即財
      政部規定醫療院所列報建物之利息以「一屋」為限，而未考慮該醫院醫師人數
      ，病床數多寡，住院人數多寡等之規模大小的「必要性」，該行政命令顯然違
      反上位規範所得稅法及執行業務所得查核辦法之規定，及增加法律所無之限制
      ，不當限制執行業務者列支費用而違法課稅，屬抵觸法律之行政命令，該命令
      應屬無效，無效之命令不得做為課稅依據。
Ｃ、綜上所述，本案被告機關及訴願決定機關均未查明事實，其認事用法，顯有違誤
    ，自難令人甘服，懇請鈞院詳予審核，賜依法判決，將訴願決定及原處分均撤銷
    等語。
二、被告答辯意旨略以：
Ａ、加班費：
（一）按「個人之綜合所得總額，以其全年左列各類所得合併計算之第一類˙˙˙第
      二類：執行業務所得：凡執行業務者之業務或演技收入，減除業務所房租或折
      舊、業務上使用器材設備之折舊及修理費、或收取代價提供顧客使用之藥品、
      材料等之成本、業務上雇用人員之薪資、執行業務之旅費及其他直接必要費用
      後之餘額為所得額。」為所得稅法第十四條第一項所明定。次按「薪資支出：
      一、˙˙˙六、因業務需要延時加班發給加班費，應有加班紀錄，以憑認定；
      ˙˙˙」為執行業務所得查核辦法第十八條第六款所明定。又「一、受醫療院
      所僱用之醫師始得依加班之事實列報加班費，與醫療院所拆帳之醫師不得列報
      加班費。二、依所得稅法第十四條第一項第三類規定，為雇主之目的，執行職
      務而支領之加班費，不超過規定標準者，得免納所得稅，超過規定標準者，超
      過部分，應按薪資所得課稅，上述支出，醫療院所均得以費用列支。至於醫療
      院所之醫師雖不受勞動基準法之規範，˙˙˙醫師之免稅加班時數，不分科別
      、醫師性別，一律每個月以四十六小時為限，超過部分，應列為加班醫師之薪
      資，依法課稅。三、有關加班事實之查核，依各醫療院所之實際加班紀錄及加
      班證明如排班表或輪值表˙˙˙等，核實認定。」復為財政部八十九年三月二
      十一日台財稅第０八九０四五一五０八號函釋有案。
（二）查本件原告原申報該醫院薪資支出三一二、一０一、二七七元及加班費二四、
      四三三、八八元，被告機關初查以其未提示因業務需要延時加班之加班紀錄，
      將加班費全數剔除，核定零元。原告不服，主張其加班紀錄、印領清冊俱全，
      與規定相符，請准認列云云。申經被告機關復查決定以復查時原告雖已提示員
      工加班清冊、醫師值班表及員工各類所得扣繳資料，惟仍未能提示加班費轉帳
      支付證明據以核實認定。依首揭規定，初查否准認列加班費，並無不合為由，
      駁回原告復查之申請，洵無違誤。茲原告訴稱薪資支出（加班費）是否使用轉
      帳支付，非查核辦法規定徵免課稅要件，據此剔除加班費用與規定不符等情，
      資為爭議。第查原告就系爭項目依首揭法令規定，應提示員工加班紀錄、印領
      清冊、醫師值班表及所得扣繳資料，並提示支付加班費用之具體證明文件（如
      銀行轉帳或現金支付），始能核實認定，然原告初查時並未提示，復查時又提
      示不全，復執前詞爭執，自難謂有理由，本件原處分予以維持並無不當，訴願
      決定並持與被告機關相同論見，予以駁回。
（三）原告訴訟意旨略謂，原告訴稱薪資支出（加班費）係使用現金支付或轉帳支付
      ，執行業務所得查核辦法並無規定，逕予剔除，於法無據云云。
（四）查原告於初查復查及訴願時本應依首揭法令規定提示證明加班費支出等文件憑
　　　證供核，然均怠於提示，復執前詞主張，又未提示新事證，所訴委無足採。
Ｂ、利息支出：
（一）按「非屬執行業務之直接必要費用，不得列為執行業務費用。」為執行業務所
　　　得查核辦法第十四條所明定。又按「私立醫療院所向金融機構借款購置或興建
　　　房屋供執行業務使用之利息支出，如經舉證其借款資金確供購置或興建執行業
　　　務場所使用，符合財政部八十六年七月三十一日台財稅第八六一九０七五六二
　　　號函規定者，得認列執行業務費用之利息支出包含房屋及土地之貨款利息˙˙
　　　˙」、「˙˙˙（二）借款資金確供購置或興建執行業務場所使用，且借款利
　　　息確由執行業務者本人或事務所負擔，取得金融機構出具之借款用途證明，並
　　　有明確帳載及資金流程之佐證資料，但以主事務所所在地之房屋（一屋）為限
　　　」復為財政部八十九年三月二十一日台財稅第０八九０四五一五０八號函及八
　　　十六年七月三十一日台財稅第八六一九０七五六二號函釋有案。
（二）查本件原告原申報利息支出五六、四一九、二二九元，被告機關初查將預付購
　　　買儀器訂金資本化一一、三０五元及以購買梧棲分院土地、停車場、賓士車、
　　　繳稅、轉定存、貸款金額超過購買儀器部等利息支出三九、七０三、四三０元
　　　與業務無關為由，計剔除三九、七一四、七三五元，核定利息支出一六、七０
　　　四、四九四元。原告不服，主張因業務上之需要向金融機構借款之利息，為執
　　　業之必要費用請准認列云云。申經被告機關復查決定以復查時原告同意撤回資
　　　本化利息一一、三０五元，購買賓士車、繳稅及轉定存之利息支出，共計四、
　　　０二九、一一四元之復查，僅就分院土地、停車場及貸款超過購置儀器部分之
　　　利息申請復查。次查依首揭財政部八十六年七月三十一日台財稅第八六一九０
　　　七五六二號函釋意旨，執行業務者購置或興建房地之利息以主事務所為限，原
　　　查將分院土地利息二九、八七九、三二九元剔除並無不合。又停車場部分，原
　　　告主張係業務日漸增加，員工及病患對停車需求強烈，又總院位處鎮中心，停
　　　車位嚴重不足，為加強服務以應付激烈的競爭，及借款購置停車位土地免費供
　　　員工病患使用云云。經核其說明，堪稱合理，亦符合一般實際營業狀況，依首
　　　揭規定，購置停車位土地之利息支出應屬總院執行業務之直接必要費用，應准
　　　予追認利息支出四、一０二、四二０元；另貸款金額超過購置儀器部分，原查
　　　係根據原告提示之銀行貸款資金配置說明表，依各筆貸款對照其所購置之儀器
　　　設備，金額超過部分予以剔除其利息支出，惟原告亦說明貸款金額雖部分超過
　　　儀器價格，但其剩餘金額亦可當作日常流通、其他營運之用，且所買儀器均為
　　　內視鏡、Ｘ光機等醫院必需設備，且均取具合作金庫等銀行之利息支出憑證，
　　　利息支出應予認列乙節。經核其說明尚稱合理，且亦無其他積極事證足以證明
　　　資金挪作他用，故應依其說明准予追認此部分之利息支出一、六九二、五六七
　　　元。總計利息費用復查結果准予增列五、七九四、九八七元，變更核定為二二
　　　、四九九、四八一元。原告猶表不服，訴稱稅法規定執行業務者購置或興建房
　　　地之利息以主事務所（一屋）為限，不符實際業務需要，請准按申報數認列等
　　　情，資為爭議。第查原告訴稱利息支出不應以主事務所（一屋）為限，與首揭
　　　規定不符，自無足採，本件原處分予以維持並無不當，訴願決定並持與被告機
　　　關相同論見，予以駁回。
（三）原告訴訟意旨略謂，原告訴稱財政部於八十六年七月卅一日以台財稅八六一九
      ０七五六二號函硬性規定執行業務者購置或興建房地之利息支出以主事務所（
      一屋）為限，不僅未考慮醫院規模及需要，且與稅法規定抵觸應屬無效，請准
      認列利息支出云云。
（四）查原告於復查及訴願階段即主張利息支出不應以主事務所（一屋）為限，訴訟
　　　復執相同主張，與首揭規定不符，所訴顯不足採。
Ｃ、基上論結，原處分及所為復查、訴願決定並無違誤，請准如訴之聲明判決。
    理  由
甲、關於薪資支出-加班費部分：
一、按「個人之綜合所得總額，以其全年左列各類所得合併計算之．．．第二類：執
    行業務所得：凡執行業務者之業務或演技收入，減除業務所房租或折舊、業務上
    使用器材設備之折舊及條理費，或收取代價提供顧客使用之藥品、材料等之成本
    、業務上雇用人員之薪資、執行業務之旅費及其他直接必要費用後之餘額為所得
    額。．．．」為行為時所得稅法第十四條第一項第二類所明定；次按「薪資支出
    ：一、˙．．六、因業務需要延時加班發給加班費，應有加班紀錄，以憑認定；
    ．．．」亦為查核辦法第十八條第六款所規定。又「一、受醫療院所僱用之醫師
    始得依加班之事實列報加班費，與醫療院所拆帳之醫師不得列報加班費。二、依
    所得稅法第十四條第一項第三類規定，為雇主之目的，執行職務而支領之加班費
    ，不超過規定標準者，得免納所得稅，超過規定標準者，超過部分，應按薪資所
    得課稅，上述支出，醫療院所均得以費用列支。至於醫療院所之醫師雖不受勞動
    基準法之規範，．．．醫師之免稅加班時數，不分科別、醫師性別，一律每個月
    以四十六小時為限，超過部分，應列為加班醫師之薪資，依法課稅。三、有關加
    班事實之查核，依各醫療院所之實際加班紀錄及加班證明，如排班表或輪值表．
    ．．等，核實認定。」復為財政部八十九年三月二十一日台財稅第０八九０四五
    一五０八號函釋有案。
二、經查，原告主張其經營之沙鹿童綜合醫院八十三年度有支付員工加班費二四、四
    三三、八八０元，業據其提出員工加班清冊、醫師值班表及各類所得扣繳資料予
    被告供核，此為被告所不爭，又該醫院每月支付員工之加班費，均併同當月所應
    發放之薪水及其他各種給付經該院設於合作金庫沙鹿支庫、第一銀行沙鹿分行及
    彰化銀行沙鹿分行之帳戶，分別轉帳予各全部職工，業據原告於本件審理中提出
    第一銀行沙鹿分行、彰化銀行沙鹿分行、合作金庫沙鹿支庫轉帳存入清單，又委
    由第一銀行沙鹿分行、彰化銀行沙鹿分行及合作金庫沙鹿支庫轉帳支付部分，亦
    經本院函該三行庫檢送該醫院之轉帳資料，該三行庫亦分別以九十年十一月二十
    八日以一沙字第四０六號、九十年十二月五日彰沙字第二五二七號函及九十一年
    一月三日（九０）合金沙存字第００四０號、九十一年三月十九日合金沙存字第
    ０九一０００一五四二號函將轉帳資料檢送本院在卷可佐，被告亦稱此部分資料
    可予逐筆核對該醫院有否發予員工加班費，原告既於本件審理中補提上述帳證，
    依財政部七十九年十一月廿八日台財稅字七九０三六七三四０號函釋意旨，被告
    自應對此予以查帳核定。是依上開規定及財政函釋意旨，原告請求其所經營該醫
    院所支付之加班費應列入執行業務薪資支出部分，自屬有據。是被告原處分（復
    查決定）認原告等所經營之該醫院八十三年度未支付員工加班費，自有可議，訴
    願決定未予糾正，亦有未合，本件原告此部分之訴，為有理由，應由本院將此部
    分原處分及訴願決定均予撤銷，俾由被告另為處分，以昭折服。因本件加班費部
    分，原告之訴既有理由，是其請求加班費如受敗訴判決，請判令被告按薪資支出
    規定查核認列部分，自無庸審究，併予敘明。
乙、關於利息支出部分：
一、本件此部分原告主張其所經營之沙鹿童綜合醫院，原設於台中縣沙鹿鎮，因空間
    及設備已不敷使用，及為配合衛生署改善偏遠地區計畫而於台中縣梧棲鎮籌設梧
    棲分院，八十三年為興建梧棲分院而向銀行貸款並支付利息二九、八七九、三二
    九元，此為與執行業務有關之支出，為執行業務之必要費用，與行為時所得稅法
    第十四條第一項第二類及查核辦法第十四條之規定相符，被告應列入其該年度執
    行業務費用云云。
二、按「非屬執行業務之直接必要費用，不得列為執行業務費用。」為查核辦法第十
    四條所規定。經查，原告係於八十三年間為興建梧棲分院而向銀行貸款而支付利
    息，又其稱其興建該分院時迄九十年十一、二月間方完工，九十年底開始營業等
    語。依此，原告借款興建該分院係取得固定資產，其自付款至取得資產期間或在
    建造期間應付之利息，此時原告所興建之分院尚未營業，並無業務收入，此部分
    貸款當年度所支出之利息，自與其該年度業務收入無關，應列入該項資產之成本
    ，是其支出利息部分，與上開規定不符，自不得列為執行業務費用，原告主張此
    部分利息支出應列入業務費用，難認有據，原處分（復查決定）對此利息支出部
    分未予認列為原告之業務費用，訴願決定對此部分亦持與原處分同見解，而駁回
    原告之訴願，理由雖有不同，仍應予以維持，是此部分原告之訴，為無理由，應
    予駁回。
據上論結，本件原告之訴為一部無理由、一部有理由，依行政訴訟法第一百九十五條
第一項、第一百零四條，民事訴訟法第七十九條但書，判決如主文。
中　　華　　民　　國　　九十一　　　年　　　四　　　　月　　　三　　　　日
                 臺 中 高 等 行 政 法 院   第 四 庭
                                審 判 長 法      官　沈　應　南
                                         法      官　許　武　峰
                                         法      官　黃　淑　玲
右正本證明與原本無異。
如不服本判決，應於判決送達後二十日內向本院提出上訴書狀，其未表明上訴理由者
，應於提起上訴後二十日內向本院提出上訴理由書（須依對造人數附具繕本）；如於
本判決宣示或公告後送達前提起上訴者，應於判決送達後二十日內補提上訴理由書（
須附繕本）。未表明上訴理由者，逕以裁定駁回。
提起上訴應預繳送達用雙掛號郵票拾份（每份三十四元)。
中　　華　　民　　國　　九十一　　　年　　　四　　　　月　　　三　　　　日
　　　　　　　　　　　　　　　　　　　　 法院書記官　黃  靜  華
